臺灣高等法院高雄分院刑事裁定　　　　　　　　　　九十一年度毒抗字第二七六號
　　聲　請　人　臺灣高雄地方法院檢察署檢察官
　　抗　告　人
　　即　被　告　甲○○
右抗告人因檢察官聲請觀察勒戒案件，不服臺灣高雄地方法院九十一年度毒聲字第七
七八號中華民國九十一年十月三十日第一審裁定（聲請案號：臺灣高雄地方法院檢
察署九十一年度毒偵字第六三一七號），提起抗告，本院裁定如左：
      主      文
原裁定撤銷。
檢察官之聲請駁回。
      理      由
一、本件檢察官之聲請暨原裁定意旨略以：被告甲○○前因施用毒品案件，經依台灣
    高雄地方法院以九十一年度毒聲字第五四九二號（原裁定誤為九十一年度毒聲字
    第四三六六號）裁定送觀察、勒戒後，認無繼續施用毒品之傾向，業經台灣高雄
    地方法院檢察署檢察官於九十一年九月十一日以九十一年度毒偵字第四三六六號
    不起訴處分確定。惟被告復於九十一年六月二十九日十七時三十分許（檢察官聲
    請書記載為九十一年六月三十日二十一時三十分許）回溯二十四小時之某時內，
    在不詳處所施用第二級毒品ＭＤＭＡ，為警於前開時間（起訴書誤繕為九十一年
    六月三日二十一時三十分許），前往高雄市苓雅區○○○路一一０號地下一樓之
    「Ｅ９ＰＵＢ」執行臨檢時而查獲之事實，訊據被告矢口否認施用毒品犯行，惟
    被告為警查獲後，經採取其尿液送請檢驗，結果確呈第二級毒品ＭＤＭＡ陽性反
    應，有高雄市政府警察局刑警大隊偵四隊偵辦毒品案尿液採證代碼對表及高雄市
    立凱旋醫院九十一年七月十九日以高市凱醫檢字第００五五０號煙毒尿液檢驗成
    績書各一份附卷可稽，其再犯毒品危害防制條例第十條之罪，爰依毒品危害防制
    條例第二十條第三項前段及觀察勒戒處分執行條例第三條第一項規定，聲請裁定
    將被告送勒戒處所觀察、勒戒。原審審核後認檢察官之聲請於法並無不合，應依
    毒品危害防制條例第二十條第三項、觀察勒戒處分執行條例第三條第一項，裁定
    被告甲○○應送勒戒處所觀察、勒戒。
二、抗告人抗告意旨略以：本件前檢察官先就抗告人施用毒品案件，經依台灣高雄地
    方法院以九十一年度毒聲字第五四九二號裁定送觀察、勒戒後，認無繼續施用毒
    品之傾向，有台灣高雄看守所九十一年九月六日第二一四三號函送之證明書可按
    ，復有臺灣高雄地方法院檢察署九十一年度毒偵字第四三六六號不起訴處分書影
    本可稽，抗告人業於「九十一年九月十一日」一犯不起訴處分確定，縱於九十一
    年六月二十九日十七時三十分許回溯二十四小時內之某時，有施用第二級毒品，
    亦為一犯之不起訴處分及前觀察勒戒之效力所及，自不得再行裁定觀察、勒戒，
    否則即與毒品危害防制條例第二十條第二項、第三項之規定有悖，既一犯於九十
    一年九月十一日確定，原審卻未詳察，就不起訴處分確定前，即（九十一年六月
    二十九日）認為「再犯」毒品危害防制條例第十條之罪（即二犯），惟抗告人於
    九十一年九月六日始為醫師為無繼續施用毒品傾向之證明而出所，其一犯之觀察
    勒戒顯已執行完畢，原審不察於此，又重複為裁定，將抗告人「一犯」，誤為「
    二犯」，再為裁定送觀察、勒戒，已有違反保安處分執行法第四條之一、觀察勒
    戒處分執行條例第三條之規定，難認為合法及允當等語。
三、本院按犯毒品危害防制條例第十條之罪者，檢察官應先將被告送勒戒處所觀察、
    勒戒，其期間不得逾一月。經觀察、勒戒後，無繼續施用毒品傾向者，應由檢察
    官為不起訴之處分；依前項規定為不起訴之處分後，五年內再犯毒品危害防制條
    例第十條之罪，經觀察、勒戒後，認有繼續施用毒品之傾向或三犯以上者，不適
    用前項之規定。但應由檢察官聲請法院裁定先令入戒治處所施以強制戒治，毒品
    危害防制條例第二十條第一項、第二項前段、第三項分別定有明文。查本件被告
    甲○○前因施用第二級毒品案件，先經檢察官依台灣高雄地方法院以九十一年度
    毒聲字第五四九二號裁定，送台灣高雄看守所附設勒戒所觀察、勒戒後，嗣經台
    灣高雄看守所以九十一年九月六日第二一四三號函附證明書，認被告甲○○無繼
    續施用毒品之傾向後，由台灣高雄地方法院檢察署檢察官於九十一年九月十一日
    ，以九十一年度毒偵字第四三六六號為不起訴處分確定在案，此有法務部線上查
    詢刑案人犯在監所最新資料報表及前揭不起訴處分書影本附卷可稽。則被告甲○
    ○於九十一年六月二十九日十七時三十分許（檢察官聲請書記載為九十一年六月
    三十日二十一時三十分許）回溯二十四小時之某時，在不詳處所，所犯本件施用
    第二級毒品ＭＤＭＡ罪，因係在檢察官遞送勒戒處所觀察勒戒之前（被告甲○○
    送觀察勒戒時間係九十一年八月二十九日至同年九月十二日），亦在台灣高雄地
    方法院檢察署檢察官於九十一年九月十一日為不起訴處分之前，自不屬於上開條
    例所稱之「再犯」（即「為不起訴之處分後，五年內再犯毒品危害防制條例第十
    條之罪」）事實範圍，而不能依上開條例規定再送觀察、勒戒。詎原審法院疏未
    詳查及此，遽依台灣高雄地方法院檢察署檢察官之聲請，以被告甲○○「再犯」
    施用第二級毒品罪為由，依毒品危害防制條例第二十條第三項、觀察勒戒處分執
    行條例第三條第一項規定，裁定被告甲○○應送勒戒處所觀察、勒戒，自有違誤
    。抗告人抗告意旨執以指摘原裁定不當，為有理由，應由本院將原裁定撤銷，並
    自為裁定，駁回檢察官對被告送觀察、勒戒並於聲請裁定期間將被告留置於勒戒
    處所之聲請。
四、據上論結，應依刑事訴訟法第四百十三條，裁定如主文。
中      華      民      國    九十一    年     十二     月      四      日
                              臺灣高等法院高雄分院刑事第三庭
                                  審判長法官  周賢銳
                                        法官  莊崑山
                                        法官  陳中和
右正本證明與原本無異。
不得再抗告。
                                  法院書記官  梁美姿
中      華      民      國    九十一    年     十二     月四      日
